臺灣新竹地方法院民事裁定
                                   110年度家聲抗字第31號
抗  告  人  田家榛  

相  對  人  田國光    住○○市○區○○路○段000巷00弄00                          號



上列當事人間聲請處分受監護人不動產事件，抗告人對於民國11
0年8月30日本院110年度監宣字第140號所為裁定提起抗告，本院
裁定如下：
    主      文
一、抗告駁回。
二、原裁定主文第一項應變更為「准聲請人代為處分、變賣相對
    人田國光所有如附表所示之不動產。又處分、變賣前開不動
    產所得價金扣除辦理過戶等必要費用後均應存入相對人田國
    光之名下新竹第一信用合作社帳戶內」。
三、抗告程序費用由抗告人負擔。 
　　理    由
一、抗告人於原審聲請意旨略以：相對人前經本院以109年度監
    宣字第327號裁定准許監護宣告確定，選定抗告人為相對人
    之監護人。茲因相對人需醫療費用，故為相對人利益有處分
    相對人財產之必要，爰依法聲請許可代為處分相對人如附表
    所示之不動產等語。　　
二、原審法院裁定意旨略以：相對人因生活照顧、入住護理之家
    等事宜，確實需花費相當之照護及醫療費用，不能期待永久
    仰賴家人協助，為籌措其照護等費用，故原審認抗告人請求
    處分系爭土地、房屋，以供相對人之養護費用所需，對相對
    人並無不利，爰許可抗告人按原審裁定之出售條件處分系爭
    土地、房屋等語。　　
三、抗告意旨略以：因相對人亟需醫療費，且當時尚未覓得買方
    ，故抗告人於原法院訊問時稱期望出售價金能達到新臺幣（
    下同）510萬元以上。惟系爭不動產屋内情況破爛且屋齡高
    ，抗告人面對相對人之龐大醫療費用已無力再出資修繕，致
    以510萬元售價上市後無人問津，遲至110年9月1日始與第三
    人劉純竹以395萬元簽立不動產賣契約書，將系爭不動產出
    售，並約定交屋日不得逾110年11月20日。為此聲請廢棄原
    裁定，准抗告人以395萬元代為處分相對人所有如附表所示
    之不動產等語。
四、按監護人對於受監護人之財產，非為受監護人之利益，不得
    使用、代為或同意處分。監護人為下列行為，非經法院許可
    ，不生效力：一代理受監護人購置或處分不動產。二代理受
    監護人，就供其居住之建築物或其基地出租、供他人使用或
    終止租賃，民法第1101條第1項、第2項定有明文。又上開規
    定於成年人之監護，依民法第1113條規定準用之。
五、經查，抗告人於原審主張其父即相對人前經本院以109年度
    監宣字第327號裁定宣告為受監護宣告之人，並選定抗告人
    為監護人等情，業據其提出戶籍謄本、上開裁定及確定證明
    書影本為證，堪信為真。又受監護宣告人田國光之安養及生
    活費用支出龐大，監護人田家榛無力負擔等情，亦據其提出
    蒲公英護理之家匯款委託書、免用統一發票收據（入住證明
    、月費、衛材費、保證金、住宿費、零用金）、大安醫院收
    據、紅陣救護車有限公司服務收費證明等件為證，本院審酌
    相對人之身體狀況需長期照護，安養費用甚鉅，亦無法永久
    仰賴子女負擔之情形下，抗告人稱有必要為相對人籌措安養
    費用，即屬可信。從而，抗告人聲請處分受監護宣告人田國
    光所有如附表所示不動產，作為田國光安養所需，於法並無
    不合，應予准許。惟查，抗告人於原審訊問時稱欲以510萬
    元出售系爭不動產，原審為維護受監護宣告人之利益，併予
    酌定最低出售總價及出售價金之管理監督，以作為出售許可
    之處分條件，固非無據，然考量不動產交易價格將隨社會經
    濟、不動產保存狀況而有波動，參以抗告人提出之不動產買
    賣契約書及鄰近相同型態不動產之交易價格，堪認抗告人以
    395萬元出售系爭不動產並未損及受監護宣告人之利益。是
    關於原審裁定出售總價之處分條件自應有所變更，爰裁定如
    主文第二項所示。
六、綜上所述，抗告人依民法第1113條、第1101條之規定聲請處
    分受監護宣告人田國光所有之系爭不動產，為有理由，應予
    准許。至於抗告人聲明請求廢棄原裁定部分，原裁定理由雖
    有部分未洽，惟原裁定所為准聲請人代為處分、變賣相對人
    所有如附表所示之不動產與本院審認結果並無二致，於法並
    無不合，抗告意旨求予廢棄，為無理由，應予駁回。
七、末按監護人應以善良管理人之注意，執行監護職務；監護人
    於執行監護職務時，因故意或過失，致生損害於受監護宣告
    之人者，應負賠償之責；法院於必要時，得命監護人提出監
    護事務之報告、財產清冊或結算書，檢查監護事務或受監護
    人之財產狀況，民法第1100條、第1109條第1項、第1103條
    第2項分別定有明文，而上開規定，依民法第1113條之規定
    ，成年人之監護，均準用之。準此，本件監護人田家榛於處
    分受監護宣告人田國光之財產後應妥適管理，並使用於田國
    光照護所需費用，併此敘明。
八、據上論結，本件抗告為無理由。依家事事件法第97條，非訟
    事件法第21條第2項、第46條，民事訴訟法第495條之1第1項
    、第449條第1項、第95條、第78條，裁定如主文。
中　　華　　民　　國　　110 　年　　10　　月　　8 　　日
                  家事法庭 審判長法  官  高敏俐
                                 法  官  朱美璘
                                 法  官　許翠玲
以上正本證明與原本無異。
如提起再抗告者，應於裁定送達後10日內向本院提出再抗告狀，
並繳納再抗告費用新臺幣壹仟元，再抗告應以適用法規顯有錯誤
為理由，並委請律師為代理人。
中　　華　　民　　國　　110 　年　　10　　月　　8 　　日
                                  書記官  邱文彬
附表：
編號 不動產標示 面積（平方公尺） 權利範圍   1 新竹市○○段000地號土地 262 10分之1   2 新竹市○○段00000地號土地 2 10分之1   3 新竹市○○段000○號建物（門牌：新竹市○區○○○○街00號3樓） 98.28 1分之1